臺灣臺南地方法院民事裁定
111年度護字第263號
聲  請  人  臺南市政府社會局

法定代理人  陳榮枝



相  對  人  蔡Ａ    姓名年籍住所詳附件
法定代理人  蔡Ｂ    姓名年籍住所詳附件 
上列當事人間聲請延長安置事件，本院裁定如下：
    主  文
一、准將相對人蔡Ａ自民國111年12月5日起至民國112年3月4日止
    延長安置3個月。
二、聲請程序費用新臺幣1,000元由相對人負擔。
    理  由
一、按兒童及少年有下列各款情形之一者，直轄市、縣（市）主
    管機關應予保護、安置或為其他處置；必要時得進行緊急安
    置：㈠兒童及少年未受適當之養育或照顧。㈡兒童及少年有立
    即接受醫療之必要，而未就醫。㈢兒童及少年遭受遺棄、身
    心虐待、買賣、質押，被強迫或引誘從事不正當之行為或工
    作。㈣兒童及少年遭受其他迫害，非立即安置難以有效保護
    ；直轄市、縣（市）主管機關依前條規定緊急安置時，應即
    通報當地地方法院及警察機關，並通知兒童及少年之父母、
    監護人，但其無父母、監護人或通知顯有困難時，得不通知
    之；緊急安置不得超過72小時，非72小時以上之安置不足以
    保護兒童及少年者，得聲請法院裁定繼續安置。繼續安置以
    3個月為限；必要時，得聲請法院裁定延長之，每次得聲請
    延長3個月。兒童及少年福利與權益保障法第56條第1項、第
    57條第1項及第2項分別定有明文。
二、聲請意旨略以：相對人家戶為兒少保護個案之處遇家庭，相
    對人蔡Ａ前結束安置返家後，因其法定代理人蔡Ｂ長期有飲酒
    議題，照顧狀況未有提升，導致相對人就學不穩定、身體及
    衣物不潔，且有多次受通報紀錄，已影響相對人之身心發展
    ，聲請人業於民國111年9月2日緊急安置相對人，並向本院
    聲請裁定繼續安置至111年12月4日止。聲請人於開案處遇服
    務期間，雖已提供蔡Ｂ一般親職教育，惟蔡Ｂ之親職教養功能
    仍未改善，且未能有穩定工作以維持基本生活品質，另因蔡
    Ｂ家庭支持系統薄弱，暫無其他親屬可協助照顧，為維護相
    對人之最佳利益，爰依兒童及少年福利與權益保障法第57條
    第2項規定，聲請准予自111年12月5日起至112年3月4日止延
    長安置相對人3個月。
三、經查，聲請人主張之上情，此經本院依職權調取前案查詢索
    引卡、前案相關卷宗核閱無誤，且有聲請人提出之安置評估
    報告表1份在卷可稽，堪信為真實。本院審酌相對人尚年幼
    ，自我保護能力不足，其法定代理人蔡Ｂ之親職功能仍未提
    升，親屬支持系統亦薄弱，而相對人於社工員詢問其受安置
    意願時，表示同意接受安置，有兒童及少年受裁定安置前之
    表達意願書1份可佐，故為維護相對人之最佳利益，本院認
    本件有延長安置之必要。是聲請人聲請自111年12月5日起至
    112年3月4日止延長安置相對人3個月，與首揭法條規定尚無
    不合，應予准許。
四、依家事事件法第97條，非訟事件法第21條第2項、第24條第1
    項，民事訴訟法第78條，裁定如主文。
中　　華　　民　　國　　111 　年　　11　　月　　14　　日
                  家事法庭  法  官  游育倫
以上正本係照原本作成。
如不服本裁定，須於收受送達後10日內向本院提出抗告狀，並應
繳納抗告費新臺幣1,000元。
中　　華　　民　　國　　111 　年　　11　　月　　14　　日
                            書記官 李鎧安